【裁判字號】    94,交易,357
【裁判日期】    950317
【裁判案由】    公共危險等
【裁判全文】
臺灣板橋地方法院刑事判決             94年度交易字第357號
公  訴  人  臺灣板橋地方法院檢察署檢察官
被      告  甲○○
上列被告因公共危險等案件，經檢察官提起公訴（94年度偵字第
18066 號），被告於準備程序中為有罪之陳述，經本院合議庭裁
定由受命法官進行簡式審判程序獨任審理，本院判決如下：
    主  文
甲○○服用酒類，不能安全駕駛動力交通工具而駕駛，處拘役
拾日，如易科罰金，以佰元折算壹日。
    事  實
一、甲○○明知酒後不得駕車，竟於民國九十四年十月十八日晚
    間，在台北市○○路○段一六○之一號飲酒，已陷於不能安
    全駕駛動力交通工具之精神障礙狀態，竟仍貿然騎乘車牌
    CVP-726 號機車，沿台北市○○路福和橋機車道往南方向行
    駛，於同日晚上十時十二分許，在上開福和橋時，因不勝酒
    力，與同向騎乘車牌號碼DTV-680 號機車之乙○○發生擦撞
    ，致乙○○因此受有左側手挫傷、大腿挫傷、左側小手指裂
    傷、肘、前臂及腕之表淺損傷、磨損或擦傷等傷害（傷害部
    分已撤回告訴，另為不受理判決）。經警據報受理，並於同
    日晚上十一時五十五分許，在台北縣永和市○○街八十號天
    主教耕莘醫院永和分院急診室測得甲○○之呼氣酒精濃度達
    每公升○‧八六毫克。
二、案經臺北縣政府警察局永和分局移送臺灣板橋地方法院檢察
    署檢察官偵查起訴。
    理  由
一、按除被告所犯為死刑、無期徒刑、最輕本刑為三年以上有期
    徒刑之罪或高等法院管轄第一審案件者外，於第一次審判期
    日前之準備程序進行中，被告先就被訴事實為有罪之陳述時
    ，審判長得告知被告簡式審判程序之旨，並聽取當事人、代
    理人、辯護人及輔佐人之意見後，裁定進行簡式審判程序，
    刑事訴訟法第二百七十三條之一第一項定有明文。經核本件
    被告甲○○所犯係死刑、無期徒刑、最輕本刑為三年以上有
    期徒刑以外之罪，其於準備程序中就被訴事實為有罪之陳述
    ，經法官告知簡式審判程序之旨，並聽取公訴人及被告之意
    見後，本院合議庭認宜進行簡式審判程序，爰依首揭規定合
    議裁定由受命法官獨任進行簡式審判程序，合先敘明。
二、上揭犯罪事實，業據被告甲○○於警詢及偵審中坦承不諱（
    見偵卷第七頁至第八頁、第三三頁、第四十頁至第四一頁；
    本院卷第四五頁），且被告有於上開時、地與被害人乙○○
    發生碰撞一節，亦據證人即被害人乙○○於警詢陳述甚明（
    見偵卷第十頁），並有天主教耕莘醫院永和分院乙種診斷證
    明書、酒精濃度測定紀錄表、道路交通事故調查報告表(一)、
    (二)及刑法第一百八十五條之三案件測試觀察紀錄表各一件暨
    現場及車損照片十四幀附卷可稽。次按刑法第一百八十五條
    之三所謂之「不能安全駕駛」，係抽象危險犯，固不以發生
    具體危險為必要，但若因而發生事故，益徵其不能安全駕駛
    ﹔又依醫學實驗證明所得經驗法則，對於吐氣酒精濃度達每
    公升○‧二五毫克以上時，即會輕度中毒，造成輕度協調功
    能降低，並將使駕駛人產生複雜之技巧障礙、駕駛能力變壞
    之行為表現，肇事比率比一般未飲酒時高出二倍；又飲酒後
    一小時許，其體內血液酒精濃度可達最高，飲酒一小時後其
    體內之酒精濃度隨即消減（參見蔡志中著，對飲酒不能安全
    駕駛之執法研究，司法院第四十六期業務研究會講義、行政
    院國軍退除役官兵輔導委員會臺北榮民總醫院八十八年八月
    五日（八八）北總內字第二六八六八號函文、八十八年十月
    二十六日（八八）院賓文廉字第一三四○七號臺灣高等法院
    函中台北醫學院附設醫院精神科主任蔡尚穎「酒精對人體生
    理與行為之影響」一文）。本件被告酒後駕車於九十四年十
    月十八日晚上十一時十二分許肇事，於同日晚上十一時五十
    五分許接受酒精濃度測試結果，其吐氣所含酒精成份達每公
    升○‧八六毫克，依據上開研究報告有關駕駛人酒後行為表
    現之結論，再佐以被告於上揭時地騎乘機車肇事，可徵被告
    因飲酒已達不能安全駕駛動力交通工具無疑。綜上，被告自
    白與事實相符。本件事證明確，被告犯行洵堪認定。
三、核被告所為，係犯刑法第一百八十五條之三服用酒類不能安
    全駕駛動力交通工具而駕駛罪。爰審酌被告飲酒後呼氣酒精
    濃度達每公升零點八六毫克，已達不能安全駕駛動力交通工
    具之情狀，竟仍貿然騎乘機車，罔顧公眾行之安全，惟其犯
    罪情節輕微，且犯後坦承犯行，態度良好，並與被害人乙○
    ○達成和解，亦有被害人乙○○聲請撤回過失傷害罪告訴狀
    一紙在卷可參等一切情狀，量處如主文所示之刑，並諭知易
    科罰金之折算標準。
據上論斷，應依刑事訴訟法第二百七十三條之一第一項、第二百
九十九條第一項前段，刑法第一百八十五條之三、第四十一條第
一項前段，罰金罰鍰提高標準條例第二條，判決如主文。
本案經檢察官林俊儀到庭執行職務。
中    華    民    國    95      年   3    月    17    日
                  交通法庭      法  官  李麗珠
以上證明與原本無異。
如不服本判決，應於判決送達後10日內，向本院提出上訴狀。
                                書記官  王麗雯
中    華    民    國    95      年  3     月    17    日
附錄本判決論罪法條：
中華民國刑法第185條之3
服用毒品、麻醉藥品、酒類或其他相類之物，不能安全駕駛動力
交通工具而駕駛者，處1年以下有期徒刑、拘役或30,000元以下
罰金。


司法院資訊處製作；財團法人民間司法改革基金會備份。
